【裁判字號】    94,訴,2255
【裁判日期】    950330
【裁判案由】    毒品危害防制條例等
【裁判全文】
臺灣板橋地方法院刑事判決              94年度訴字第2255號
公  訴  人  臺灣板橋地方法院檢察署檢察官
被      告  甲○○
                    （另案於臺灣臺北監獄臺北分監執行）
指定辯護人  本院公設辯護人丙○○
上列被告因毒品危害防制條例等案件，經檢察官提起公訴（94年度
偵字第12164號），本院判決如下：
    主  文
甲○○連續轉讓第一級毒品，累犯，處有期徒刑壹年貳月，犯罪
所得新臺幣壹萬壹仟元，沒收之，如全部或一部不能沒收時，追
徵其價額；又連續轉讓第二級毒品，累犯，處有期徒刑捌月，犯
罪所得新臺幣壹萬元，沒收之，如全部或一部不能沒收時，追徵
其價額；又未經許可，持有可發射子彈具有殺傷力之槍枝，累犯
，處有期徒刑參年貳月，併科罰金新臺幣參萬元（銀元壹萬元）
，罰金如易服勞役，以新臺幣玖佰元（銀元參佰元）折算壹日，
扣案之可發射子彈具有殺傷力之槍枝壹枝（槍枝管制編號000
0000000號），沒收之；應執行有期徒刑肆年拾月，併科
罰金新臺幣參萬元（銀元壹萬元），罰金如易服勞役，以新臺幣
玖佰元（銀元參佰元）折算壹日，扣案可發射子彈具有殺傷力之
槍枝壹枝（槍枝管制編號0000000000號），沒收之，
犯罪所得新臺幣貳萬壹仟元，沒收之，如全部或一部不能沒收時
，追徵其價額。
    事  實
一、甲○○曾於民國（下同）89年間因施用毒品案件，經臺灣屏
    東地方法院於90年2 月22日以90年度訴字第48號判決有期徒
    刑1 年，92年2 月16日縮刑期滿執行完畢，92年1 月28日假
    釋出監。竟不知悔改，為下列犯罪行為：
（一）、甲○○基於轉讓第一級毒品海洛因之概括犯意，自94年
        6 月初某日起至同年7 月13日止，在臺北縣中和市○○
        路與中山路的麥當勞餐廳附近，以每包（重量不詳）新
        臺幣（下同）1 千元之代價，原價轉讓1 包第一級毒品
        海洛因（重量不詳）與丁○○（同年6 月份轉讓5 次，
        7 月份轉讓6 次），合計原價轉讓11次，得款1 萬1 仟
        元。
（二）、又甲○○另基於轉讓第二級毒品安非他命之概括犯意，
        自94年1 月間某日起至94年7 月13日止，在臺北縣中和
        市○○路與中山路交叉口、或板橋市○○路某處，以每
        包（重量不詳）價格1 千元代價，每次原價轉讓第二級
        毒品安非他命（重量不詳）與乙○○1 包，共計轉讓10
        次。
（三）、再甲○○知悉未經主管機關許可，不得持有可發射子彈
        具殺傷力之槍枝，竟於94年6 月初某日，在臺北縣中和
        市○○路，由不詳姓名年籍、年約20餘歲、綽號阿峰友
        人贈與可發射子彈、仿DERRINGER 雙管手槍製造之玩具
        手槍車通槍管內阻鐵而成之改造槍枝1 枝（槍枝管制編
        號0000000000號），與不具殺傷力之子彈9 顆（其中1
        顆於94年7 月7 日不慎掉落地面擊毀而不具殺傷力），
        而無故持有之。
（四）、嗣於94年7 月15日晚間9 時30分許，在臺北縣中和市○○路7 號前，甲○○與丁○○為警捕獲，並於甲○○身
        上扣得上開具有殺傷力之槍枝1 枝、不具殺傷力之子彈
        8 顆，已擊發之子彈1 顆，及丁○○所有與本案無涉之
        注射針筒1 支。同日晚間10時10分許，在臺北縣中和市
        ○○路上，乙○○為警查獲，並扣得與本案無涉之第二
        級毒品安非他命2 小包（驗餘毛重2.449 公克），而偵
        知上情。
二、案經臺北縣政府警察局中和分局報請臺灣板橋地方法院檢察
    署檢察官偵查起訴。
    理  由
一、程序部分：
（一）、本件起訴檢察官就被告甲○○轉讓第一級毒品海洛因及
        轉讓第二級毒品安非他命之犯行，原分別起訴為販賣第
        一級毒品罪及販賣第二級毒品罪。然據公訴檢察官於本
        院審理時，言詞更正起訴犯罪事實及所犯法條中販賣第
        一級毒品及第二級毒品之罪行為轉讓第一級毒品罪及轉
        讓第二級毒品罪（詳參本院95年3 月1 日審判筆錄），
        故本院就被告甲○○轉讓第一級毒品、第二級毒品罪行
        依法審判，合先敘明。
（二）、證據能力部分：
  １、公訴人援引被告甲○○於偵查中供述，證明被告持有槍枝
      及轉讓第一級毒品海洛因與丁○○與轉讓第二級毒品安非
      他命與乙○○；證人乙○○、丁○○於警詢及偵查中之證
      言，證明被告轉讓第二級毒品安非他命及第一級毒品海洛
      因之犯行；扣案被告持有之槍枝1 枝、證人丁○○持有之
      注射針筒1 支、證人乙○○持有之安非他命2 小包，依序
      證明被告持有槍枝、轉讓第一級毒品海洛因、轉讓第二級
      毒品安非他命之犯行；另以內政部警政署刑事警察局94年
      8 月15日槍彈鑑定書證明扣案槍枝具有殺傷力。其中，證
      人丁○○、乙○○於警詢及偵查之證言、內政部警政署刑
      事警察局之槍彈鑑定書，均屬刑事訴訟法第159 條第1 項
      之傳聞證據。
  ２、按被告以外於偵查中向檢察官所為之陳述，除顯有不可信
      之情況外，得為證據，刑事訴訟法第159 條之1 第2 項定
      有明文；而被告以外之人於審判外之陳述，雖不符前四條
      之規定，而經當事人於審判程序同意作為證據，法院審酌
      該言詞陳述或書面陳述作成時之情況，認為適當者，亦得
      作為證據；當事人、代理人或辯護人於法院調查證據時，
      知有第159 條第1 項不得為證據之情形，而未於言詞辯論
      終結前聲明異議者，視為有前項之同意，同法第159 條之
      5 明揭此旨。證人丁○○、乙○○於警詢時之證言，經辯
      護人於本院審理時表明「不爭執」，復未於言詞辯論終結
      前聲請異議，爰依上開刑事訴訟法第159 條之5 第2 項之
      規定，依法有證據能力。又證人丁○○、乙○○於檢察官
      訊問時經具結之證言，依前揭同法第159 條之1 第2 項之
      規定，有證據能力。
  ３、又按被告以外之人於審判外之言詞或書面陳述，除法律有
      規定者外，不得作為證據；而除顯有不可信之情況外，公
      務員職務上製作之紀錄文書、證明文書，亦得為證據，刑
      事訴訟法第159 條第1 項、第159 條之4 第1 款明文規定
      。而法官或檢察官依法囑託鑑定機關為鑑定，即屬上開15
      9 條第1 項所定「法律有規定」之例外情形；而本件內政
      部警政署刑事警察局槍彈鑑定書，係臺灣板橋地方法院檢
      察署檢察官依法囑託由內政部警政署刑事警察局實施鑑定
      ，因此本件鑑定機關出具鑑定報告，性質上屬鑑定機關公
      務員職務上製作之證明文書。是揆諸前開說明，上開鑑定
      報告書，依法有證據能力。
二、認定被告犯罪所憑之證據：
（一）、轉讓第一級毒品海洛因部分：
  １、被告甲○○於本院行準備程序及審理時，坦承：渠不具營
      利之意圖，以原價轉讓第一級毒品海洛因與證人丁○○，
      時間自94年6 月初某日起至94年7 月13日止，在臺北縣中
      和市○○路與中山路的麥當勞餐廳，證人丁○○每次都買
      1 包一千元等語（詳參本院95年3 月1 日準備程序筆錄及
      審判筆錄）；並有證人丁○○於警詢時指證：伊在94年6
      月份向被告購買5 次，7 月份購買6 次，每次購買1 小包
      海洛因之價格為1 千元等語（詳參臺灣板橋地方法院檢察
      署94年度偵字第12164 號卷第13頁94年7 月15日警詢筆錄
      ）；復於檢察官訊問時具結後證述：伊自94年6 月初起向
      被告共買過約11次海洛因，在臺北縣中和市○○路的麥當
      勞，每次買1 千元1 小包等語（同前偵查卷第174 頁、第
      17 5頁94年8 月8 日訊問筆錄）。是被告自白與證人丁○○證言，就轉讓時間、地點、次數、價格大致吻合，堪可
      採信。且證人丁○○經警於94年7 月15日捕獲時，扣得其
      持有可供施用第一級毒品海洛因使用之注射針筒1 支；證
      人丁○○復因施用第一級毒品海洛因，經本院於94年7 月
      16日以94年度毒聲字第1331號裁定送觀察勒戒，因無繼續
      施用毒品傾向，由臺灣板橋地方法院檢察署檢察官於94年
      8 月24日以94年度毒偵字第3916號不起訴處分，有上開裁
      定書及不起訴處分書各1 件在卷可佐（詳參同前偵查卷第
      121 頁至第123 頁），益見證人丁○○指證向被告購入第
      一級毒品海洛因施用等語非虛。公訴人雖就被告出售第一
      級毒品海洛因與證人丁○○提出前揭證據證明之，然無證
      據證明被告取得第一級毒品海洛因之數量及價格，並據此
      判斷被告轉出第一級毒品海洛因與證人丁○○是否具有營
      利之意圖，而成立販賣第一級毒品罪；又本件無從由被告
      自白或證人丁○○之證述，查明被告每次轉讓與證人丁○○第一級毒品海洛因之重量，故依「罪證有疑，利於被告
      」之法則，既無法證明被告有販賣牟利之行為，自應論以
      被告較輕之轉讓第一級毒品罪，且不得以被告轉讓毒品之
      數量達公告標準，遽爾依毒品危害防制條例第8 條第6 項
      規定，加重其刑，附此敘明。
  ２、至證人丁○○曾於警詢時指證：最後一次購買時間為94年
      7 月11日云云（同前偵查卷第13頁94年7 月15日警詢筆錄
      ）；或於偵查中供稱：向被告購買安非他命云云（詳同前
      偵查卷第56頁至第57頁94年7 月16日訊問筆錄）；或證言
      ：最後一次向被告購買海洛因係在94年7 月14日云云（詳
      參同前偵查卷第174 頁94年8 月8 日訊問筆錄）；甚且翻
      稱：是伊透過被告，委託被告幫忙買第一級毒品海洛因云
      云（詳參同前偵查卷第87頁94年8 月8 日訊問筆錄）。惟
      被告最後轉讓第一級毒品海洛因時間，可能因為記憶糊模
      而有不同，但對照被告供述，堪認最後一次轉讓第一級毒
      品海洛因時間為94年7 月13日。另證人丁○○所為向被告
      購買安非他命之證言，衡諸本件證人丁○○並無施用第二
      級毒品安非他命之證據，證人丁○○當無向被告購入安非
      他命施用之必要。是證人丁○○此部分證言，未可採信。
      再證人丁○○委託被告購買之說，非僅與前揭積極證據有
      悖，且94年8 月8 日上午檢察官單獨訊問證人丁○○時，
      丁○○猶指證被告出售毒品（詳參同前偵查卷第73頁起至
      第75頁94年8 月8 日訊問筆錄），及至同日下午與被告甲○○同庭受訊，即翻稱委託購毒云云，顯係事後迴護之詞
      ，均不可採。
  ３、綜上所述，被告原價轉讓第一級毒品海洛因之犯行洵堪認
      定，應依法論科。
（二）、轉讓第二級毒品安非他命部分：
  １、被告甲○○於本院行準備程序及審理時，坦承原價轉讓第
      二級毒品安非他命與證人乙○○，時間自94年1 月間某日
      起至94年7 月13日止，在臺北縣中和市○○路與中山路交
      叉口、板橋市○○路某處，以每包1 千元代價，原價轉讓
      與證人乙○○等語（詳參本院95年3 月1 日準備程序筆錄
      及審判筆錄）；並有證人乙○○於警詢時指證：伊向被告
      購買過很多次安非他命等語（詳參臺灣板橋地方法院檢察
      署94年度偵字第12164 號卷第23頁94年7 月15日警詢筆錄
      ）；復於檢察官訊問時具結後證言：伊自94年1 月間開始
      向被告購買安非他命，最後一次是94年7 月13日晚間9時
      許，都是在臺北縣中和市○○路與中山路交叉口交貨，共
      向被告拿了10幾次，一次1 、2 千元等語（詳參同前偵查
      卷第56頁94年7 月16日訊問筆錄、第78頁94年8 月8 日訊
      問筆錄），互核相符。而證人乙○○為警捕獲時，持有第
      二級毒品安非他命2 小包，並因施用第二級毒品安非他命
      ，經送本院於94年7 月16日以94年度毒聲字第1332號裁定
      送觀察、勒後，認無繼續施用毒品傾向，遂由臺灣板橋地
      方法院檢察署檢察官於94年8 月24日以94年度毒偵字第39
      17號不起訴處分，有上開裁定書及不起訴處分書在卷可考
      （詳參同前偵查卷第118 頁至第120 頁），並見證人乙○○指證向被告購買第二級毒品安非他命一情，堪可信實。
      公訴人雖就被告出售第二級毒品安非他命提出證據證明之
      ，然無證據證明被告取得第二級毒品安非他命之數量及價
      格，並據此判斷被告轉出第二級毒品安非他命與證人乙○○是否具有營利之意圖，而成立販賣第二級毒品罪；又本
      件無從執被告自白或證人乙○○之證述或其他證據，查明
      被告每次轉讓與證人乙○○第二級毒品安非他命之重量，
      故依「罪證有疑，利於被告」之法則，自應論以被告較輕
      之轉讓第二級毒品罪，且不得以被告轉讓毒品之數量達公
      告標準，遽爾依毒品危害防制條例第8 條第6 項規定加重
      其刑，附此敘明。
  ２、又被告雖於本院行準備程序時自白轉售第二級毒品安非他
      命與證人乙○○之價格是每包1 、2 千元，每次1 包云云
      （詳參本院95年3 月1 日審判筆錄）；而證人乙○○於警
      詢及偵查中指證：每次買2 、3 千元，最後一次是94年7
      月13日買4 千元或3 、4 千元，扣案之第二級毒品安非他
      命2 小包（驗餘毛重為2.449 以克），係向被告購得云云
      （詳參同前偵查卷第16頁94年7 月15日警詢筆錄、第56頁
      94年7 月16日訊問筆錄）。惟被告否認證人乙○○為警查
      獲時所扣得之第二級毒品安非他命係渠所售出，自難憑證
      人乙○○一人指證，遽論被告所辯非真。又被告及證人乙○○雖無法明確供出安非他命之次數及價格，故本院依「
      罪證有疑、利於被告」法則，採用對被告最有利之認定，
      即最少次數及最低價格來判定被告轉讓價格為每次1 千元
      ，次數共10次。另證人乙○○於94年8 月8 日上單獨接受
      檢察官訊問時，猶證述：向被告拿安非他命，一次1 、2
      千元，約10幾次等語（詳參同前偵查卷第78頁94年8 月8
      日訊問筆錄）；及至同日下午與被告同庭受訊問時，即改
      稱：委託被告購買云云（詳參同前偵查卷第87頁94年8 月
      8 日訊問筆錄），顯見證人乙○○嗣後翻異，係迴護被告
      之詞，不足採信。
  ３、綜上所述，被告轉讓第二級毒品安非他命犯行明確，應依
      法論科。
（三）、持有可發射子彈具殺傷力之槍枝部分：
  １、被告甲○○於94年6 月間，在臺北縣中和市○○路某處，
      未經許可，受友人阿峰贈與可發射子彈、具有殺傷力之改
      造槍枝1 枝等情，迭據被告於警詢、檢察官訊問及本院審
      理時供認不諱（詳參臺灣板橋地方法院檢察署94年度偵字
      第12164 號卷第8 頁、第9 頁94年7 月16日警詢筆錄，第
      57頁94年7 月16日訊問筆錄、第88頁94年8 月8 日訊問筆
      錄，本院94年3 月1 日審判筆錄），核證人丁○○證言：
      被告為警查獲時，扣得改造槍枝1 枝等語相符（詳參同前
      偵查卷第74頁94年8 月8 日訊問筆錄），復有扣案之改造
      槍枝1 支扣案可證，堪認被告前開不利於己之自白，與事
      實相符。
  ２、扣案之槍枝，經臺灣板橋地方法院檢察署檢察官送請內政
      部警政署刑事警察局，以性能檢驗法鑑定結果，認該手槍
      1 枝（槍枝管制編號0000000000號），認係由仿DERRINGE
      R 雙管手槍製造之玩具手槍車通槍管內阻鐵而成之改造手
      槍，機械性能良好，可擊發適用子彈，具有殺傷力，有該
      局94年8 月15日刑鑑字第0940112634號槍彈鑑定書1 件附
      卷可參。本院認上開鑑定係由具專門知識經驗之鑑定機關
      ，依適當方法而為鑑定，應可採認。
  ３、綜上所述，被告未經許可，持有可發射子彈具有殺傷力槍
      枝之犯行明確，應依法論科。
三、論罪科刑：
（一）、安非他命迭經行政院衛生署於69年12月8 日衛署藥字第
        301124號、79年10月9 日衛署藥字第904142號公告列入
        藥物藥商管理法第16條第1 款（即現行藥事法第22條第
        1 項第1 款）之禁藥管理，迄今尚屬禁藥，同時亦屬毒
        品危害防制條例第2 條第2 項規定之第二級毒品。按藥
        事法第83條第1 項法定刑為7 年以下有期徒刑，得併科
        新臺幣500 萬元以下罰金，較毒品危害防制條例第8條
        第2 項法定刑為6 月以上5 年以上有期徒刑，得併科新
        臺幣70萬罰金之刑度為重。藥事法第83條第1 項係於93
        年4 月21日修正公布，同年月23日施行，而毒品危害防
        制條例為92年7 月9 日修正公布，自93年1 月9 日起施
        行，因此，藥事法第83條第1 項之規定，應為毒品危害
        防制條例第8 條第2 項、第6 項之後法。惟毒品之範圍
        尚包括影響精神物質與其製品。而藥事之管理，亦非僅
        止於藥品之管理。又毒品未必係經公告之禁藥，禁藥亦
        未必為毒品。毒品危害防制條例與藥事法二者，並無必
        然之特別法與普通法關係。而毒品危害防制條例，係為
        防制毒品危害，維護國民身心健康而制定；且所謂毒品
        ，係指具有成癮性、濫用性及對社會危害性之麻醉藥品
        與其製品及影響精神物質與其製品；並依毒品成癮性、
        濫用性及對社會危害性，授權由法務部會同行政院衛生
        署組成審議委員會，每三個月定期檢討，報由行政院公
        告調整之。至醫藥及科學上需用之麻醉藥品與其製品及
        影響精神物質與其製品之管理，另以法律定之，毒品危
        害防制條例第1 條、第2 條明揭此旨。而藥事法立法目
        的在於藥事管理，主管機關為行政院衛生署或直轄市政
        府或縣市政府，參諸藥事法第1 條、第2 條規定即明。
        故涉及行為人自戕之施用毒品、與因此衍生販賣、轉讓
        、運輸、販賣毒品之罪行，衡諸前揭立法意旨，應適用
        毒品危害防制條例之規定，較意在防止一般不知情國民
        誤用他人違法製造、販賣、輸入、供應、調劑、運送、
        寄藏、牙保、轉讓或意圖販賣而陳列偽藥、禁藥，致傷
        身心健康之藥事法為當。
（二）、按被告甲○○原價出售第一級毒品海洛因與證人丁○○
        之犯行，係犯毒品危害防制條例第8 條第1 項之轉讓第
        一級毒品罪；而被告原價轉讓第二級毒品安非他命與證
        人乙○○之犯行，係犯同法第8 條第2 項之轉讓第二級
        毒品罪。又被告未經許可，持有可發射子彈具殺傷力之
        槍枝，核其所為，係犯槍砲彈藥刀械管制條例第8 條第
        4 項未經許可，無故持有可發射子彈具有殺傷力槍枝罪
        。被告分別為多次轉讓第一級毒品海洛因（事實欄一（
        一））及轉讓第二級毒品安非他命（事實欄一（二））
        之犯行，時間緊接，手法相同，所犯各為構成要件相同
        之罪，顯係分別基於概括犯意反覆為之，應均論以連續
        轉讓第一級毒品罪及連續轉讓第二級毒品罪，並皆加重
        其刑。而被告轉讓第一級毒品海洛因及轉讓第二級毒品
        安非他命前後持有之低度行為，應分別為其轉讓之高度
        行為所吸收，均不另論罪。再被告所犯上開轉讓第一級
        毒品罪、轉讓第二級毒品罪及持有可發射子彈具有殺傷
        力之槍枝罪3 罪之間，犯意各別，行為互殊，應予分論
        併罰。復參被告曾於89年間因施用毒品案件，經臺灣屏
        東地方法院於90年2 月22日以90年度訴字第48號判決有
        期徒刑1 年，92年2 月16日縮刑期滿執行完畢，92年1
        月28日假釋出監，此有臺灣高等法院前案紀錄表1 件附
        卷可佐，是被告於前案執行完畢後5 年以內，再犯本件
        3 罪，均為累犯，加重其刑，並就被告所犯轉讓第一級
        毒品罪、轉讓第二級毒品罪行部分，依法皆遞加重之。
        爰審酌被告犯罪動機、目的、次數、提供毒品供他人施
        用，戕害國人身心健康、持有槍枝對社會治安造成危害
        程度及被告雖曾否認部分犯行，終能於本院準備程序及
        審理時坦承不諱等一切情狀，認辯護人就被告所犯上開
        持有槍枝罪，求刑有期徒刑3 年1 月尚嫌過輕，而就被
        告所犯前揭轉讓第一級毒品罪、轉讓禁藥罪依序求處有
        期徒刑1 年2 月、8 月尚稱妥適，而依法分別量處如主
        文所示之刑，並定其應執行之刑，且就被告持有槍枝罪
        行，依法諭知併科罰金，及罰金易服勞役之折算標準。
        至被告原價轉讓第一級毒品海洛因所得1 萬1 千元及轉
        讓第二級毒品安非他命所得1 萬元，屬被告犯罪所得之
        財物，應依毒品危害防制條例第19條第1 項之規定沒收
        之，如全部或一部不能沒收時，以其財產抵償之。另扣
        案之槍枝1 枝（槍枝管制編號0000000000號），為法律
        所禁止持有之違禁物，應依刑法第38條第1 項第1 款之
        規定沒收之。雖警察同時查扣被告持有共9 顆子彈，惟
        經內政部警政署刑事警察局以試射鑑定結果，認其中1
        顆係由玩具金屬彈殼加裝直徑約6.0mm 鋼珠而成之改造
        子彈，經檢視後認欠缺彈頭、發射火藥，非為完整之子
        彈結構，認不具殺傷力；而其餘8 顆子彈，認均係由玩
        具金屬彈殼加裝直徑約6.0mm 鋼珠和玩具底火帽而成之
        改造子彈，經採樣試射，雖可擊發，惟發射動能均甚微
        ，認均不具殺傷力，有該局同前94年8 月15日刑鑑字第
        0940112634號槍彈鑑定書1 件附卷可證。因此，無從認
        定上開子彈為違禁物。復無證據證明前揭子彈係供本件
        犯罪之用或因犯罪所得之物，自不得依法沒收之，併此
        敘明。
據上論斷，應依刑事訴訟法第229 條第1 項，毒品危害防制條例
第8 條第1 項、第2 項、第19條第1 項，槍砲彈藥刀械管制條例
第8 條第4 項，刑法第11條前段、第56條、第47條、第51條第5
款、第42條第2 項、第38條第1 項第1 款，現行法規所定貨幣單
位折算新臺幣條例第2 條，判決如主文。
本件經檢察官陳銘祥到庭執行職務。
中    華    民    國    95    年    3     月    30    日
            刑事第十二庭  審判長法  官  高玉舜
                                法  官  陳靜茹
                                法  官  吳幸娥
以上正本證明與原本無異
如不服本判決應於送達後10日內向本院提出上訴狀
                                書記官  田世杰
中    華    民    國    95    年    3     月    30    日
附錄本案論罪科刑法條全文：
毒品危害防制條例第8條
轉讓第一級毒品者，處1 年以上7 年以下有期徒刑，得併科新臺
幣1 百萬元以下罰金。
轉讓第二級毒品者，處6 月以上5 年以下有期徒刑，得併科新臺
幣70萬元以下罰金。
轉讓第三級毒品者，處3 年以下有期徒刑，得併科新臺幣30萬元
以下罰金。
轉讓第四級毒品者，處1 年以下有期徒刑，得併科新臺幣10萬元
以下罰金。
前四項之未遂犯罰之。
轉讓毒品達一定數量者，加重其刑至二分之一，其標準由行政院
定之。
槍砲彈藥刀械管制條例第8條
未經許可，製造、販賣或運輸鋼筆槍、瓦斯槍、麻醉槍、獵槍、
空氣槍或第4 條第1 項第1 款所定其他可發射金屬或子彈具有殺
傷力之各式槍砲者，處無期徒刑或5 年以上有期徒刑，併科新臺
幣1 千萬元以下罰金。
未經許可，轉讓、出租或出借前項所列槍枝者，處 5 年以上有期
徒刑，併科新臺幣 1 千萬元以下罰金。
意圖供自己或他人犯罪之用，而犯前二項之罪者，處無期徒刑或
7 年以上有期徒刑，併科新臺幣 1 千萬元以下罰金。
未經許可，持有、寄藏或意圖販賣而陳列第1 項所列槍枝者，處
3 年以上10年以下有期徒刑，併科新臺幣700 萬元以下罰金。
第1 項至第3 項之未遂犯罰之。


司法院資訊處製作；財團法人民間司法改革基金會備份。
